# 关于持有待售的子公司

提问人：闲不住 时间：2019-08-06 23:05:10
请教陈版：
公司处置了一个业务，业务涉及好几家子公司，去年下半年签订了股权转让协议，合并报表里，年底的时候划分为持有待售的处置组。
这几家子公司并没有停业，都还在经营，想问一下，今年这几家公司的长期资产还要折旧摊销吗？这个和持有待售的单项非流动资产不再折旧有区别吗？

回答人：chenyiwei
由于这些子公司仍需纳入合并报表范围，且仍在持续经营中，故其资产仍需正常计提折旧和摊销，只是在资产负债表上列报时填在 “持有待售资产”和“持有待售负债” 项目中。